臺灣臺中地方法院刑事判決　　　　　　　93年度易字第1025號
被　　　告　戊○○
選任辯護人　王文聖律師
　　　　　　林崑城律師
被　　　告　癸○○
　　　　　　丑○○○
　　　　　　庚○○
上三人共同
選任辯護人　陳明發律師
上列被告等因恐嚇取財等案件，經檢察官提起公訴（92年度偵字
第13263、16510、17173號），本院判決如下：
    主    文
戊○○共同連續意圖為自己不法之所有，以恐嚇使人將本人之物
交付，未遂，處有期徒刑貳年陸月。
癸○○共同意圖為自己不法之所有，以恐嚇使人將本人之物交付
，未遂，處有期徒刑壹年貳月。
丑○○○、庚○○共同意圖為自己不法之所有，以恐嚇使人將本
人之物交付，未遂，各處有期徒刑伍月，如易科罰金，均以佰
元折算壹日。
    犯罪事實
一、緣癸○○、丑○○○、庚○○因與第七商業銀行股份有限公
    司（下稱第七商銀）有債權債務關係，並將其等分別所有如
    附表（一）、（二）、（三）、（四）所示之土地及建物設
    定抵押權予第七商銀【其中如附表（二）、（三）、（四）
    所示之土地及建物均屬庚○○所有】，嗣因癸○○、丑○○○、庚○○未能清償債務，經第七商銀向本院聲請拍賣抵押
    物，由本院於民國九十一年六月二十七日以九十一年度拍字
    第二○七○號民事裁定准予拍賣，第七商銀續於同年十一月
    四日聲請強制執行，經本院於同年十一月十一日以九十一年
    執酉字第四○七九一號函囑託臺中市中正地政事務所辦理查
    封登記，經該所於九十一年十一月十八日查封登記在案，本
    院並於同年十一月二十八日會同何振銘即第七商銀代理人至
    上述不動產所在地進行查封，並張貼查封公告，其後依法進
    行公開拍賣之程序，嗣於九十二年四月十日上午九時三十分
    許，在本院投標場所以投標方式進行公開拍賣，由丙○○購
    得如附表（二）、（三）所示，由壬○○購得如附表（四）
    所示之不動產，本院並於九十二年四月十七日發函臺中市中
    正地政事務所將如附表（二）、（三）、（四）所示之不動
    產查封登記予以塗銷，經該所於九十二年四月二十四日收受
    並於同日辦妥塗銷查封登記，且於九十二年四月十七日以九
    十一年民執酉字第四○七九一號函將上開事由通知癸○○、
    丑○○○、庚○○，癸○○部分由丑○○○於九十二年四月
    二十八日親自收受通知，丑○○○、庚○○部分則以寄存送
    達方式收受該函，本院並同時核發不動產權利移轉證書予丙○○、壬○○，經丙○○、壬○○委任之代理人李時菁於九
    十二年四月二十四日（起訴書誤載為二十八日）受領，而取
    得前開不動產之所有權。惟乙○○即丙○○之夫於標得前開
    不動產之日（即九十二年四月十日）晚間某時，即前往現場
    留下寫有「此屋已由法院拍賣，現已有新屋主拍定、新屋主
    留、0000000000、許」之紙條於門上，嗣於九十
    二年四月十一日，經癸○○查覺後，認上開建物遭人入侵，
    即通知子○○代書前來拍照，且通知戊○○前來，癸○○並
    於同日上午十時許至臺中市警察局第五分局文昌派出所表示
    有房屋買賣糾紛，經警以此為民事糾紛勸導其等私下協調，
    嗣戊○○於同日上午十時多許抵達上開建物處，撥打上開字
    條所留電話，由己○○接聽後前往現場，雙方發生爭執，戊○○、癸○○、己○○即分別邀約丑○○○、庚○○、乙○○、壬○○等人於九十二年四月十一日晚間七時許，至臺中
    市○○區○○路一段三一巷十三號協調，癸○○並隨即於當
    日分別向臺中市政府工務局、臺中市北屯區公所建管課具名
    檢舉如附表（二）、（三）、（四）所示之三、四樓及法定
    空地加蓋為違建，請求予以拆除（起訴書誤載為由不詳姓名
    之人於九十二年四月十六日向臺中市北屯區公所提出檢舉）
    。不料，戊○○、癸○○、丑○○○、庚○○均明知上開建
    物分別業經丙○○、壬○○拍定，戊○○竟基於意圖為自己
    不法所有之概括犯意，與癸○○、丑○○○、庚○○共同基
    於意圖為自己不法所有之犯意聯絡，由戊○○以上開建物之
    一樓涼棚及三樓加強磚造、四樓鐵架烤漆板之未辦保存登記
    屬違建物部分【即附表（二）、（三）、（四）所示建物編
    號２部分，起訴書誤載為一樓遮雨棚及三、四樓鋼架鐵皮屋
    】均係其所搭建，要求乙○○、壬○○需給付新臺幣（下同
    ）六十萬元作為補貼違建費用及給付搬遷費二十萬元，否則
    即告知建管單位立即拆除違建，乙○○、壬○○恐若不從，
    其等標購之房屋有遭拆除之危險，而心生畏懼，即尋求賴穎
    鋌即臺中市議員出面，並於當晚同至臺中市警察局第五分局
    文昌派出所借用其辦公室協調，嗣在癸○○、丑○○○、庚○○共同在場同意之情況下，由子○○書寫同意書，約定由
    乙○○於同年月十八日支付搬遷費十七萬元，惟乙○○於同
    年月十八日託己○○欲支付十七萬元予戊○○時，戊○○復
    承前揭恐嚇取財之概括犯意，再次要求須另給付六十萬元，
    否則即拆除違建，乙○○、壬○○則以雙方已約定十七萬元
    解決而予以拒絕，致戊○○、癸○○、丑○○○、庚○○均
    未取得乙○○交付之金錢而未遂。
二、戊○○、癸○○因而心生不滿，復共同基於毀損如附表（二
    ）、（三）、（四）所示建築物之犯意聯絡，明知癸○○已
    於九十二年四月十一日具名檢舉如附表（二）、（三）、（
    四）所示建物編號２部分為違章建築，且臺中市北屯區公所
    已於九十二年四月十六日查報如附表（二）、（三）、（四
    ）所示建物存有如編號２之違章建築，且自丙○○、壬○○
    於九十二年四月二十四日取得如附表（二）、（三）、（四
    ）所示之不動產所有權後，庚○○已非所有權人，竟為達毀
    損建築物之目的，推由戊○○於九十二年五月七日自行向臺
    中市政府工務局拆除隊出具切結書，切結願於十五天內自行
    拆除，並自行拆除如附表（二）、（三）、（四）所示不動
    產之一樓涼棚及四樓鐵架烤漆板之未辦保存登記屬違章建築
    部分，嗣經臺中市政府工務局於九十二年五月十六日以中工
    管字第○九二○○○七八二○、○九二○○○七八二一、○
    九二○○○七八二二號函通知庚○○該等違章建築應執行拆
    除，並於九十二年五月二十七日以九十二中工違字第四五四
    、四五五、四五六號函訂於九十二年六月四日拆除，惟戊○○即於九十二年六月二日，僱用已成年之不知情工人蘇榮本
    、蘇慶祥、梁國賓（均另經臺灣臺中地方法院檢察署檢察官
    於以九十二年度偵字第一三二六三、一六五一○、一七一七
    三號為不起訴處分確定），將挖土機運至如附表（二）、（
    三）、（四）所示建物編號２之三樓處，拆除三樓之加強磚
    造違章建築部分（起訴書誤載為由蘇榮本、蘇慶祥、梁國賓
    拆除一樓之涼棚及三、四樓之加強磚造、鐵架烤漆板之增建
    部分），致使如附表（二）、（三）、（四）所示建物編號
    １之一、二樓部分亦受毀損，達不堪使用之狀態，足生損害
    於丙○○、壬○○。
三、案經乙○○、壬○○訴由臺中市警察局第五分局報請，及丙○○、壬○○訴請臺灣臺中地方法院檢察署檢察官偵查起訴
    。
    理    由
壹、有罪部分：
一、訊據被告戊○○、癸○○、丑○○○、賴美樺固均不否認曾
    於九十二年四月十一日晚間分別在臺中市○○區○○路一段
    三一巷十三號處、臺中市警察局第五分局文昌派出所，與告
    訴人乙○○、壬○○及證人己○○等人協調，並由被告丑○○○、庚○○出面與告訴人乙○○簽署由告訴人乙○○於九
    十二年四月十八日支付搬遷費十七萬元之同意書等情，被告
    戊○○並坦承雇用證人蘇榮本、蘇慶祥、梁國賓於九十二年
    六月二日拆除如附表（二）、（三）、（四）所示建物編號
    ２之三樓加強磚造違章建築等情不諱，惟均矢口否認有何恐
    嚇取財未遂犯行，被告戊○○、癸○○並否認有何毀損建築
    物之犯行，被告戊○○辯稱：因癸○○欠其錢，於八十一年
    間將如附表（二）、（三）、（四）所示建物出租給其使用
    ，由其搭蓋一樓涼棚及三樓加強磚造、四樓鐵架烤漆板之違
    章建築，並堆置建築工具在如附表（四）所示之建物內，嗣
    於九十二年四月十一日上午七、八時許，癸○○打電話告知
    上開建物的鎖被破壞，放在如附表（四）所示建物內之建築
    工具被人搬走，其才按照留在門上紙條的電話000000
    0000與己○○聯絡，約定同日晚上在臺中市○○區○○
    路一段三一巷十三號處與乙○○談如何賠償侵入住宅竊盜之
    事宜，最後在警察局達成以十七萬元賠償之合意，但於九十
    二年四月十八日，其與庚○○去現場取錢時，乙○○沒有履
    約；退步言之，縱使其以檢舉拆除違章建築為由請求乙○○
    、壬○○補貼費用，也是屬正當權利之行使，即便在道德上
    有可歸責之處，但應不致於構成恐嚇取財罪；嗣因臺中市政
    府工務局發函要拆除上開違章建築，其就出具由其自動拆除
    之切結書，雇用證人蘇榮本、蘇慶祥、梁國賓於九十二年六
    月二日拆除三樓加強磚造及四樓鐵架烤漆板之違章建築，此
    行為應僅違反查封效力罪而已，而非構成毀損建築物罪；又
    其並未毀損如附表（二）、（三）、（四）之一樓涼棚及一
    、二樓建物云云。被告癸○○辯稱：九十二年四月十一日之
    檢舉函可能是曾一峰基於義憤而提出的；其於九十二年四月
    十一日上午散步至臺中市○○區○○路一段三一巷十一號，
    看到有人在拆牆壁、鐵門，搬發電機、空壓機等物，其沒有
    恐嚇取財，也沒有毀損上開建築物云云。被告丑○○○辯稱
    ：戊○○於九十二年四月十一日打電話要其與庚○○到臺中
    ，其與庚○○於當日晚上六、七點左右到臺中市○○區○○
    路一段三一巷十三號，乙○○在現場拿照相機拍照，後來警
    員到場，又到文昌派出所，其沒有參與協調過程，之後乙○○說要賠償戊○○十七萬元，就叫其簽名，其沒有恐嚇取財
    云云。被告庚○○辯稱：九十二年四月十一日中午左右，丑
    ○○○打電話告訴其上開房子被敲掉，癸○○說一位姓許的
    人將電話貼在牆上，約當日晚上七點許在臺中市○○區○○
    路一段三一巷十三號商談，其去現場時，向對方說：你只是
    得標，為什麼要破壞房子等語，對方就說女人家不要管，其
    就沒有再講話了，後來到警局協談，其只有聽到被破壞及東
    西被搬走的事，之後有人說以十七萬元達成和解，叫其簽同
    意書，其就簽了四張同意書，並要求賴穎鋌議員在同意書上
    簽名見證，作為保障，嗣九十二年四月十八日己○○及幾位
    小弟到場說要付錢，並要其簽什麼單子，因其看不懂，且當
    事人乙○○又未到，其覺得不對勁，就離開了云云。惟查：
（一）被告癸○○、丑○○○、庚○○因與第七商銀有債權債務
      關係，並將其等分別所有如附表（一）、（二）、（三）
      、（四）所示之土地及建物設定抵押權予第七商銀【其中
      如附表（二）、（三）、（四）所示之土地及建物均屬庚○○所有】，嗣因被告癸○○、丑○○○、庚○○未能清
      償債務，經第七商銀向本院聲請拍賣抵押物，由本院於九
      十一年六月二十七日以九十一年度拍字第二○七○號民事
      裁定准予拍賣，第七商銀續於同年十一月四日聲請強制執
      行，經本院於同年十一月十一日以九十一年執酉字第四○
      七九一號函囑託臺中市中正地政事務所辦理查封登記，經
      該所於九十一年十一月十八日查封登記在案，本院並於同
      年十一月二十八日會同證人何振銘即第七商銀代理人至上
      述不動產所在地進行查封，並張貼查封公告，其後依法進
      行公開拍賣之程序，嗣於九十二年四月十日上午九時三十
      分許，在本院投標場所以投標方式進行公開拍賣，由告訴
      人丙○○購得如附表（二）、（三）所示，由告訴人壬○○購得如附表（四）所示之不動產，本院並於九十二年四
      月十七日發函臺中市中正地政事務所將如附表（二）、（
      三）、（四）所示之不動產查封登記予以塗銷，經該所於
      九十二年四月二十四日收受並於同日辦妥塗銷登記在案，
      且於九十二年四月十七日以九十一年民執酉字第四○七九
      一號函將上開事由通知被告癸○○、丑○○○、庚○○，
      被告癸○○部分由被告丑○○○於九十二年四月二十八日
      親自收受通知，被告丑○○○、庚○○部分則以寄存送達
      方式收受該函，本院並同時核發不動產權利移轉證書予告
      訴人丙○○、壬○○，經告訴人丙○○、壬○○委任之代
      理人李時菁於九十二年四月二十四日受領前開不動產權利
      移轉證書，而取得前開不動產之所有權等情，業經本院調
      取本院九十一年度執酉字第四○七九一號民事執行卷宗核
      閱無誤，自堪信於九十二年四月二十四日，告訴人丙○○
      已取得如附表（二）、（三）所示之不動產所有權，告訴
      人壬○○已取得如附表（四）所示不動產之所有權，可知
      被告庚○○自九十二年四月二十四日起，已非如附表（二
      ）、（三）、（四）所是不動產之所有權人。
（二）被告戊○○於九十二年四月十一日晚間在臺中市○○區○○路一段三一巷十三號與告訴人乙○○、壬○○協調時，
      即稱「昨天七信給我講這賣出去了」等語，有告訴人乙○○提出之錄音光碟一片及本院九十四年五月十七日就該錄
      音光碟製作之勘驗筆錄一份附卷可稽，足徵被告戊○○於
      九十二年四月十一日，即知如附表（二）、（三）、（四
      ）所示之不動產，業於九十二年四月十日經本院拍定；又
      被告癸○○、丑○○○、庚○○對其等於被告戊○○與告
      訴人乙○○、壬○○在上開時、地協調時在場一節均不爭
      執，而被告丑○○○是經被告戊○○告知，被告庚○○再
      經由被告丑○○○告知於當日晚上七時許至上址之事，且
      被告庚○○於該日亦一再向告訴人乙○○強調「為何不等
      點交才來．．．」等語，有上開錄音光碟一份、勘驗筆錄
      一份存卷可憑，可見被告庚○○已由被告丑○○○處得知
      上開建物業已拍定，否則何會談論關於點交之事，益顯被
      告癸○○、丑○○○、庚○○於九十二年四月十一日當日
      ，均已知如附表（二）、（三）、（四）所示不動產，業
      於九十二年四月十日分別由告訴人丙○○、壬○○拍得無
      訛。
（三）被告戊○○於九十二年四月十一日晚間在上址協調時，向
      告訴人乙○○、壬○○主張：如附表（二）、（三）、（
      四）建物編號２所示之一樓涼棚及三樓磚造、四樓鐵架烤
      漆板之未辦保存登記屬違建部分，是其所搭蓋，要求補貼
      六十萬元，否則要報請拆除大隊前來拆除等語，嗣由證人
      己○○介入協調時，先聽取被告戊○○所要求之六十萬元
      違章建築補貼費用後，再與被告癸○○、丑○○○、庚○○先行議談屋主搬遷費為二十萬元等情，有錄音光碟一片
      、勘驗筆錄一份附卷可佐；再者，證人賴穎鋌於九十三年
      三月四日偵訊時證述：其於當晚至臺中市警察局第五分局
      文昌派出所協調時，戊○○提出要補貼違建部分否則要拆
      除，其只記得當時索取的金額共八十萬元，當天協調了三
      、四個小時，戊○○一直說違建要拆除，雙方所提出之金
      額差距太大，其認為違建是屬於市政府工務局所管轄，提
      議將違建部分與搬遷部分分開處理，戊○○剛開始不同意
      ，後來再協調，才願意分開談，並將搬遷部分降為十七萬
      元，違建部分則請他們自行協商，被告丑○○○、庚○○
      則均委由被告戊○○全權處理，要其與被告戊○○協談即
      可，且協商過程，被告丑○○○、庚○○都有在場聽被告
      戊○○講話等語綦詳；證人己○○於本院九十四年十月十
      三日審理時復證述：在派出所時，戊○○要乙○○給他錢
      ，他才要搬等語明確，顯見被告戊○○確有在被告癸○○
      、丑○○○、庚○○在場共聞共見之情況下，以須給付違
      章建築補貼費用並要求貼補搬遷費，否則請拆除大隊拆除
      違建等語要挾告訴人乙○○、壬○○甚明。再觀之由證人
      子○○所寫之九十二年四月十一日同意書，其內容為：「
      甲方（指乙○○）由法院拍賣拍定坐落臺中市○○路○段
      三一巷門牌十一號、十三號、十五號等原乙方（指庚○○
      ）之房屋三棟，為使乙方搬遷、點交順利，甲方願付新臺
      幣拾柒萬元整，補貼乙方，經雙方同意，於民國九十二年
      四月十八日甲方付清款項，乙方遷離，各無異議，共立同
      意書為憑」，並由被告丑○○○、庚○○親簽於上，此有
      同意書一份在卷可參，審之被告丑○○○為國中畢業，被
      告庚○○為高中肄業，為其二人所自承，其智識能力當足
      以理解上開同意書內容，是被告癸○○、丑○○○、庚○○對於被告戊○○於九十二年四月十一日晚間係要求告訴
      人乙○○、壬○○須補貼違章建築及搬遷費用，否則請拆
      除大隊拆除違建等情要挾告訴人乙○○、壬○○，最後在
      警局達成搬遷費十七萬元之協議過程，既全程參與，並由
      被告丑○○○、庚○○簽署上開同意書，可知其等與被告
      戊○○就要挾告訴人乙○○、壬○○給付十七萬元一節，
      有犯意之聯絡及行為之分擔無訛。被告癸○○、丑○○○
      、庚○○辯稱：其沒有參與協調過程，全不知情云云，核
      屬卸責之詞而無可採。
（四）告訴人丙○○、乙○○、壬○○與被告四人間本無債權債
      務關係，原無須負擔如附表（二）、（三）、（四）建物
      原所有權人之搬遷費用，縱使檢舉違建為一般國民均得行
      使之權利，然被告四人卻以此檢舉違建之手段，於九十二
　　　年四月十一日共同對告訴人乙○○、壬○○表示須補貼違
　　　章建築及搬遷費用，否則即請拆除大隊拆除違建之言語威
　　　脅，使告訴人乙○○、壬○○因而心生畏懼，不得不答應
　　　以十七萬元貼補被告四人搬遷費用等情，業據其等迭於警
　　　詢、偵查及本院行準備程序、審理時指述綦詳，雖最後因
  　　被告戊○○於九十二年四月十八日另行要求須再補貼違章
    　建築費用遭告訴人乙○○拒絕而未完成交付等情，亦據證
      人己○○於本院九十四年十月十三日審理時證述無訛，可
      知告訴人乙○○之配偶丙○○、告訴人壬○○既已分別標
      得如附表（二）、（三）、（四）所示之建物，本可待法
      院點交之正常程序而取得上開建物之占有，無需支付超過
      執行費用以外之任何費用，但因被告四人共同以須補貼違
      章建築及搬遷費用，否則請拆除大隊拆除違建等語威脅，
      致告訴人乙○○、壬○○恐不給付，則出資拍得之如附表
      （二）、（三）、（四）建物編號２所示之一樓涼棚及三
      樓磚造、四樓鐵架烤漆板之未辦保存登記屬違建物部分會
      遭拆除，影響整棟建物之價值，因而心生畏懼，同意貼補
      被告四人十七萬元之搬遷費，縱最後未完成交付，被告四
      人之行為，仍已符合恐嚇取財未遂之要件。
（五）按言詞、舉動足以使人生畏怖之心，即與刑法第三百四十
      六條規定之恐嚇行為相當，其言詞、舉動是否足以使他人
      生畏怖心，應依社會一般觀念衡量，均認係惡言之通知，
      足以使人生畏怖心，縱被害人心理狀態特別，不因而畏怖
      ，仍不能不認已著手實行恐嚇取財犯行，自應成立該罪之
      未遂犯。查證人己○○嗣於九十二年四月十八日攜十七萬
      元欲交給被告戊○○時，被告戊○○另行要求須再補貼違
      章建築費用，並說出類似否則「大家看著辦」之言語，惟
      經證人己○○轉述告訴人乙○○、壬○○後，告訴人乙○○、壬○○以雙方已約定十七萬元解決而拒絕等情，業據
      告訴人乙○○、壬○○指述無誤，並經證人己○○於本院
      九十四年十月十三日審理時證述屬實，足見被告戊○○於
      九十二年四月十八日，係自行另承前之意圖為自己不法所
      有之概括犯意，再度以檢舉拆除違建為由向告訴人乙○○
      、壬○○恐嚇取財，縱告訴人乙○○、壬○○此時未至心
      生畏怖之程度，揆諸前揭說明，被告戊○○此部分之行為
      ，仍應成立恐嚇取財未遂罪。
（六）被告四人雖另辯稱：實因乙○○於九十二年四月十一日侵
      入如附表（二）、（三）、（四）所示之建物並竊取戊○○置於如附表（四）所示建物內之建築工具，乙○○未免
      遭追究竊盜罪，方同意給付十七萬元而簽署同意書云云。
      惟：
  １、證人辛○○於九十四年十月十三日本院審理時雖到庭證述
      ：九十一年間，戊○○要求其將隔板、電鑽、鏟砂石的圓
      鍬等建築工具載到如附表（二）、（三）、（四）所示建
      物之巷子，其人在車上將工具交給戊○○，戊○○將工具
      放在地上後，其就離開了，其並沒有將工具拿進屋內等語
      明確，審之證人辛○○之證詞，無法作為被告戊○○確有
      將上開工具搬入上址之有利證明，且縱被告戊○○確有請
      辛○○將上開工具運至上址屋旁，然該時為九十一年間，
      距離告訴人丙○○、壬○○於九十二年四月十日拍定時，
      已有相當時日，是亦無法由證人辛○○之證詞，推定於九
      十二年四月十日拍定時，上址建物內仍有被告戊○○所指
      之建築工具存在。
  ２、被告戊○○於九十二年六月三日於警局對乙○○、己○○
      提出竊盜告訴時，自稱其遭竊取之物品為鐵架六組、電動
      機一臺、打風氣一臺、十字桶五支、圓鍬六支、電纜線三
      捆、電鑽二支、電龜發電機一組、鋁梯二組等情，有其所
      書寫之明細一紙附於臺灣臺中地方法院檢察署九十二年度
      偵字第一七一七三號卷內可稽，審之上開物品數量非少，
      推置所佔空間亦應非小，應當顯而易見。然本院民事執行
      處於九十一年十一月二十八日會同證人何振銘即第七商銀
      代理人至上述不動產所在地進行查封時，製作之查封筆錄
      內容為：「本日到現場，債務人未在場，債權人代理人請
      求依法查封，債務人共有之不動產並建物三間，均有增建
      建物，十一、十五號為空屋，告知五日內查報十三號建物
      使用情形到院」，亦經本院調取本院九十一年度執酉字第
      四○七九一號民事執行卷宗核閱屬實；而證人何振銘於臺
      灣臺中地方法院檢察署檢察官偵辦戊○○對乙○○、己○○提起竊盜告訴一案於九十三年十一月二十四日偵訊時，
      到庭證述：九十一年十一月二十八日查封臺中市○○區○○路一段三一巷十五號是由其引導，到現場時，房子是關
      著上鎖，有聯絡二個管區警員及鎖匠，進去後，與地政事
      務所人員、警員，一起上樓測量增建部分，當時屋子狀態
      是空屋，只有其中一戶置有冰箱等語綦詳，亦經本院調取
      臺灣臺中地方法院檢察署九十二年度偵字第一六八二五號
      偵查卷宗核閱無誤；可知在九十一年十一月二十八日本院
      進行查封時，如附表（四）所示建物，是屬空屋無訛，苟
      被告戊○○確有堆置上開物品於如附表（四）所示之建物
      內，應當相當醒目，一般人均可看見，本院民事執行處於
      進行查封時，斷無記載臺中市○○區○○路一段三一巷十
      五號是空屋之理。顯見被告戊○○供稱上址置有上開建築
      工具云云，是否屬實，甚有可疑。
  ３、被告癸○○於九十二年四月十一日上午前往報案時，僅向
      警員稱有法拍屋糾紛，希望警方前去處理，並無提到任何
      房屋遭毀損或物品失竊之情事一節，業據證人李漢祺即臺
      中市警察局第五分局文昌派出所警員於九十二年十月二十
      七日偵訊時結證屬實，並有警員工作記錄簿一份存卷可佐
      ，且同日晚間被告四人與告訴人乙○○、壬○○前往文昌
      派出所時，僅說要報案，借派出所調解，只講到房子糾紛
      ，並無提到竊盜之事等情，亦經證人甲○○即臺中市警察
      局第五分局文昌派出所警員於九十二年十月二十七日偵訊
      時證述無誤，茍當日確有發生被告戊○○所有上開建築工
      具失竊之事，為何被告戊○○、癸○○已前至警局，卻絲
      毫無提告訴之舉，甚啟人疑竇。
  ４、再觀之本院於九十四年五月十七日就告訴人乙○○提出錄
　　　音光碟所製作之勘驗內容，被告戊○○於九十二年四月十
　　　一日晚間在臺中市○○區○○路一段三一巷十三號談判時
  　　，只談及如附表（二）、（三）、（四）所示建物編號２
　    之違章建築應如何補償之問題，並無隻字片語提及告訴人
      乙○○、壬○○或證人己○○曾侵入上址住宅竊盜之事；
      而被告庚○○亦僅提到：「你明知就還沒有點交，你們為
      何要撬進去？」、「你都還沒點交就來拆厝。」、「你們
      拆，你們也要在你們的範圍內才拆。」等語，也無提到告
      訴人乙○○、壬○○或證人己○○是否有竊取屋內物品之
      情事，此有上開勘驗筆錄一份在卷可憑，是由被告戊○○
      、庚○○於九十二年四月十一日晚間與告訴人乙○○、壬○○及證人己○○之對話過程，亦無法推論被告戊○○有
      置放上開建築工具並於九十二年四月十一日遭人竊盜之事
      實。
  ５、告訴人乙○○、壬○○於九十二年六月二日下午因見被告
      戊○○雇用證人蘇榮本、蘇慶祥、梁國賓拆除如附表（二
　　　）、（三）、（四）所示建物編號２之三樓加強磚造違章
　　　建築部分，前往臺中市警察局第五分局報案，請求追究被
　　　告戊○○恐嚇取財、毀損建築物之罪責時，被告戊○○方
　　　於九十二年六月三日凌晨零時十五分許對乙○○及己○○
　　　提起該二人曾於九十二年四月十一日竊取其上開建築工具
　　　之告訴一節，有偵訊（調查）筆錄一份附於臺灣臺中地方
　　　法院檢察署九十二年度他字第一二二○號偵查卷宗內可參
　　　，並經證人李漢祺於九十二年十月二十七日偵訊、證人張
　　　志誠即臺中市警察局第五分局文昌派出所於九十二年十一
　　　月十日偵訊時證述無訛，益徵被告戊○○係因告訴人乙○○、壬○○對其提起恐嚇取財、毀損建築物之告訴後，方
　　　不甘示弱而對乙○○、己○○提出竊盜告訴，且該案亦經
　　　臺灣臺中地方法院檢察署以九十二年度偵字第一六八二五
　　　號、一七三三○號為不起訴處分，及經臺灣高等法院臺中
　　　分院檢察署以九十四年度上議字第六十號為駁回再議之處
　　　分等情，業據本院調取上開偵查卷宗核閱無訛，則事實上
  　　是否存有被告戊○○之建築工具被竊之事，益顯可疑。
  ６、再觀之證人子○○於九十二年四月十一日所書寫之同意書
      內容，僅提及為使被告庚○○搬遷、點交順利，告訴人乙○○願給付十七萬元，已如前述，上開同意書並無提到十
      七萬元是作為告訴人壬○○或證人己○○竊取被告戊○○
      上開建築工具之補償。是被告四人空言辯稱：十七萬元是
      告訴人乙○○同意作為竊盜被告戊○○建築工具之補償云
      云，核屬矯卸之詞而無可採。
（七）依本院民事執行處九十一年十二月十二日囑託政揚不動產
      鑑定有限公司對如附表（二）、（三）、（四）所示建物
      估價時所拍攝之照片，上開建物一樓搭有涼棚，且有三樓
      有加強磚造建物、四樓鐵架烤漆板建物等情，有照片四張
      附於上開本院民事執行卷宗內可稽；再證人子○○於九十
      二年四月十一日上午所拍攝之現場照片，當時如附表（二
　　　）、（三）、（四）所示建物，一樓仍有涼棚存在，亦有
　　　照片五張附於臺灣高等法院臺中分院九十二年度抗字第七
  　　七五號刑事卷宗內可憑；又臺中市北屯區公所於九十二年
　　　四年十六日前往如附表（二）、（三）、（四）所示建物
　　　處會勘時，查報上開建物之前及頂樓、後面均有違建，每
　　　棟違建面積約為一百二十平方公尺等情，有該所九十二年
　　　四月十六日違章建築查報單三紙在卷可佐，顯見在九十二
　　　年四月十六日以前，上開建物仍存有一樓涼棚、三樓加強
  　　磚造建物及四樓鐵架烤漆板之違章建築。
（八）然臺中市政府工務局於九十二年五月十二日對上開建物違
      規程度予以評分時，所拍攝之照片，已無一樓涼棚及四樓
      之鐵架烤漆板的違章建築，違建之面積縮減為每棟建物約
      八十平方公尺等情，業經本院向臺中市政府工務局調取臺
      中市既有違章建築違規程度評分表三份、臺中市政府工務
      局違章建築拆除通知單三份、照片共九張存卷可參，顯見
      自九十二年四月十一日起至九十二年五月十二日之間，上
      開建物之一樓涼棚、四樓鐵架烤漆板的違章建築，業經拆
      除無訛。再參以被告戊○○於九十二年五月七日自行向臺
      中市政府工務局拆除隊出具切結書，切結願於十五天內自
      行拆除違章建築等情，有切結書一份附卷可佐，足見被告
      戊○○於九十二年五月七日出具上開切結書後，即自行拆
      除上開建物之一樓涼棚、四樓鐵架烤漆板的違章建築無誤
      。被告戊○○雖僅坦承拆除四樓鐵架烤漆板，而未坦承拆
      除一樓涼棚云云，惟觀之上開照片及查報單、評分表、通
      知單內容，可知被告戊○○於拆除四樓鐵架烤漆板時，亦
      一併拆除一樓之涼棚無訛。
（九）嗣臺中市政府工務局於九十二年五月十六日以中工管字第
      ○九二○○○七八二○、○九二○○○七八二一、○九二
      ○○○七八二二號函通知被告庚○○該等違章建築應執行
      拆除，並於九十二年五月二十七日以九十二中工違字第四
      五四、四五五、四五六號函訂於九十二年六月四日拆除後
      ，被告戊○○即僱請證人蘇榮本、蘇慶祥、梁國賓於九十
　　　二年六月二日拆除如附表（二）、（三）、（四）所示建
　　　物編號２之三樓加強磚造違章建築等情，為被告戊○○所
　　　坦認，且有臺中市政府工務局上開函文在卷可稽。被告戊○○雖辯稱：其未毀損如附表（二）、（三）、（四）所
    　示一、二樓建物云云。惟本院於九十二年三月二十二日行
      準備程序時，被告戊○○坦承：其於九十二年四月十一日
      去現場的時候，房子是好好的，只是鎖被破壞而已，其他
      牆壁被打一個洞，鋁窗拿到後面放，玻璃也好好的等語；
　　　被告庚○○供稱：九十二年四月十一日晚間七點許在遼寧
　　  路房子那裡談，其看到房子一樓靠近廁所牆壁敲了一個洞
　　　，門窗被放置在地上，砂石已經包了十幾包，堆在地上，
　  　玻璃是否有破掉我沒有注意等語，核與證人子○○於九十
    　二年四月十一日所拍攝之照片內容相符，顯見上開建物在
　　　九十二年四月十一日時，僅有如附表（四）之建物，一樓
  　　鋁門窗為人取下放置在屋內後方，且靠近後方的隔間牆原
　　　有鏤空處下方打了一個洞，及一樓地磚遭敲起而已，其餘
  　　之門窗、玻璃、樓梯等主要結構仍然完好，並無一、二樓
　　　遭毀損至不堪居住之程度甚明。但被告戊○○僱請證人蘇
  　　榮本、蘇慶祥、梁國賓於九十二年六月二日拆除如附表（
　　　二）、（三）、（四）所示建物編號２之三樓加強磚造違
　　　章建築後，該一、二樓之建物所有門窗、電燈、樓梯即都
　　　遭破壞一節，業據告訴人乙○○、壬○○指述綦詳，且有
　　　照片八張附於臺灣臺中地方法院檢察署九十二年度他字第
  　　一二二○號偵查卷宗內可稽。再者，除顯有不可信之情況
　    外，公務員職務上製作之紀錄文書、證明文書，得為證據
      ，刑事訴訟法第一百五十九條之四第一款定有明文，查臺
      中市稅捐稽徵處東山分處於九十二年六月三日依自由時報
      登載資料，前往如附表（二）、（三）、（四）所示建物
      實地勘查，發現「一樓增建之涼棚及三、四樓增建部分，
      均已遭拆除，且一、二樓毀損程度已不堪居住，准依房屋
      稅條例第八條規定，自九十二年六月起停止課徵房屋稅」
      等情，有臺中市稅捐稽徵處東山分處九十二年六月六日函
      一份在卷可稽，該函屬於公務員職務上所製作之證明文書
      ，且無不可信之情況存在，自得作為證據使用，則依該函
      可知，在九十二年六月二日被告戊○○雇用證人蘇榮本、
      蘇慶祥、梁國賓拆除三樓之加強磚造違章建築時，已致一
      、二樓毀損至不堪居住之程度無訛。是被告戊○○辯稱：
      其未毀損上開建物一、二樓部分云云，洵無可採。
（十）告訴人丙○○、壬○○購買如附表（二）、（三）、（四
      ）所示建物，係要裝潢後轉售圖利一節，業據告訴人乙○○、壬○○供認不諱，是告訴人丙○○、乙○○、壬○○
      在追求利潤之前提下，自無自行破壞一、二樓之建物所有
      門窗、電燈、樓梯之必要，是被告四人辯稱：一、二樓可
      能是告訴人自己破壞的云云，顯無可取。
（十一）被告癸○○雖辯稱：其未參與毀損如附表（二）、（三
        ）、（四）所示建物云云。惟被告癸○○於九十二年四
　      月十一日即具名向臺中市政府工務局、臺中市北屯區公
        所建管課檢舉如上建物「經所有權人私自在屋頂加蓋違
        章三、四樓，顯然影響結構安全，所有權人又將所有法
        定空地全部加蓋，連防火巷也加蓋滿滿，如發生火災即
        造成臨近消防不便，人員無法逃生疏散，請貴府及貴所
        速派員勘查後，速依法通知拆除隊將所有違章全部予以
        拆除，以保公共安全」等情，有檢舉函一份在卷可憑，
        且被告癸○○自承上開所蓋印章為其所有之印鑑，可見
        上開檢舉函確為被告癸○○所提出。至於被告癸○○於
        本院九十四年三月二十二日行準備程序時，雖辯稱：九
        十二年四月十一日檢舉函不是其提出，可能是曾一峰義
        憤所為，曾一峰要提出時沒有對其告知，去年曾一峰住
        院時，才告訴其有提出檢舉函云云，然此辯解核與被告
        癸○○於本院九十四年十月十三日審理時供稱：其同意
        曾一峰寫該份檢舉函云云，二者說法大相異庭，顯係屬
        被告癸○○事後砌言卸責之詞，不足採信。綜上，被告
        癸○○既早於九十二年四月十一日即提出檢舉函，並於
        當日要求被告丑○○○、庚○○前來如附表（三）所示
        之建物參與協商，且於同日晚間與告訴人乙○○、壬○○等人協調時在場聽聞並參與整個協商過程，知悉被告
        戊○○提出須貼補違章建築費用否則即請工務局拆除大
        隊前來拆除等情，而不為反對之表示，可見被告癸○○
        就被告戊○○毀損建築物之犯行，確有犯意之聯絡及行
        為之分擔。
（十二）被告戊○○另辯稱：其於九十二年六月二日雇用證人蘇
        榮本、蘇慶祥、梁國賓拆除如附表（二）、（三）、（
        四）所示建物三樓加強磚造之違章建築，應僅違反查封
        效力罪而已云云。惟按刑法第一百三十九條所謂查封效
        力行為，以查封未經撤銷，而有足以喪失查封效力行為
        者，始足當之，本案如附表（二）、（三）、（四）所
　　　　示建物，經本院於九十二年四月十七日核發權利移轉證
        書予拍定人，並由拍定人於九十二年四月二十四日收受
        ，本院同時通知臺中市中正地政事務所塗銷查封登記，
　　　　該所於九十二年四月二十四日收受後，已於同日辦妥塗
　　　　銷查封登記在案，有送達證書二份、臺中市中正地政事
　　　　務所九十二年四月二十四日函附中正地所一字第０９２
　　　　０００７８７５號函一份附於上開民事執行卷宗內可查
　　　　，是本案如（二）、（三）、（四）所示建物之所有權
  　　　，業已於九十二年四月二十四日因拍定人領得權利移轉
    　　證書而取得所有權，是時起對於禁止債務人即被告處分
　      本件不動產之查封效力，當已不存。則被告戊○○、癸○○於該日後毀損如附表（二）、（三）、（四）所示
　　　　建物，既已非屬法院查封物，則被告戊○○、癸○○毀
　　　　損行為，即難律以刑法違背查封效力罪，是被告戊○○
  　　　上開所辯，顯有誤會。
（十三）次按刑法第三百五十三條第一項毀損建築物罪，所謂建
        築物，係指上有屋面，周有門壁，適於人起居出入，而
        定於土地上工作物而言。又所謂毀壞建築物，係以對
　　    建築物毀壞其重要部分，致其全部或一部失其效用，為
　　　　構成要件。又房屋增建部分，如無獨立出入通道，即非
　　　　獨立於原房屋以外建築物，自係附著於原房屋，而成為
  　　　原房屋重要部分，行為人如將增建部分拆除，自足使原
　　　　房屋一部分失其效用（最高法院九十一年度臺上字第五
　　　　七○一號判決參照）。被告戊○○雖又辯稱，其所破壞
  　　　之建物，乃其自行出資興建違章建築，屬正常權利之行
　　　　使云云。然增建部分，既無獨立出入通道，而非獨立於
　　　　如附表（二）、（三）、（四）編號１之建物以外，另
　　　　成為一獨立建築物，該增建部分，自已附合於系爭房屋
  　　　，而成為該房屋重要部分，屬於房屋所有權人所有，被
　　　　告戊○○自始即未取得該部分之所有權，且如附表（二
  　　　）、（三）、（四）建物業經本院拍定而由告訴人丙○○、壬○○分別於九十二年四月二十四日取得不動產所
        有權，於被告戊○○、癸○○拆除時，既非屬被告庚○○所有，亦非屬被告戊○○所有，則被告戊○○、癸○○於九十二年四月二十四日以後，將如附表（二）、（
　　　　三）、（四）所示建物之一樓涼棚、三樓加強磚造及四
　　　　樓鐵架烤漆板均拆毀，復將上開建物內之一、二樓建物
  　　　之所有門窗、電燈、樓梯都破壞，致不足以蔽風雨，且
　　　　至不適人起居之程度，已使系爭建物部分效用喪失，難
　　　　認係正當權利之行使，依前說明，縱被告戊○○、癸○○破壞者，為增建部分，要仍該當刑法之毀損建築物罪
　　　　。是被告戊○○上開所辯，洵無可取。
（十四）被告戊○○於本院審理時，雖另請求傳訊「不詳姓名之
        被告癸○○親戚」到庭作證云云，然其無法提供該人之
        正確姓名年籍，本院自無從傳訊。又被告戊○○之選任
        辯護人王文聖律師，於本院審理時請求本院比對本院製
        作告訴人乙○○、壬○○所提出錄音光碟之勘驗筆錄中
        所稱之「大伯」聲請是否為證人子○○之聲音云云，然
        本院認為由該錄音光碟之內容，已足證明被告四人之恐
        嚇取財未遂行為，勘驗筆錄中所指之「大伯」，是否即
        為證人子○○，與被告是否成立恐嚇取財未遂罪之認定
        無關，自無比對聲音之必要。再被告癸○○、丑○○○
        、庚○○之選任辯護人陳明發律師，於本院審理時請求
        傳訊劉文志即臺中市政府都發局拆除隊之退休班長到庭
        證明該隊如附表（二）、（三）、（四）所示建物之三
        次拆除過程云云，惟本院認為依卷附所有照片、檢舉函
        及附於九十三年度偵字第一七一七三號偵查卷第一宗第
        一二九、一三七、一四八頁之臺中市北屯區公所違章建
        築查報單，暨臺中市政府於九十四年三月四日以府都管
        字第０９４００３１０５７號函檢附之如附表（二）、
        （三）、（四）所示建物的違建拆除案卷宗內容，已足
        認定被告戊○○、癸○○毀損如附表（二）、（三）、
        （四）所示建物之過程，自無再予傳訊劉文志擔任證人
        之必要，均附此說明。
（十五）綜上所述，本件被告四人恐嚇取財未遂犯行，被告戊○○、癸○○毀損建物犯行，均事證明確，堪以認定。
二、核被告戊○○、癸○○、丑○○○、庚○○所為，係犯刑法
    第三百四十六條第三項、第一項之恐嚇取財未遂罪，被告戊○○、癸○○另犯刑法第三百五十三條第一項之毀損建築物
    罪。被告戊○○、癸○○基於一個毀損之犯罪故意，拆除如
　　附表（二）、（三）、（四）所示建物之一樓涼棚、三樓加
　　強磚造及四樓鐵架烤漆板，及破壞上開建物內之一、二樓所
  　有門窗、電燈、樓梯，雖歷經數日，但於法律之評價上應認
    為一個毀損行為之接續實施，並非連續為多次毀損行為，應
　　只論以一行為。被告四人間就於九十二年四月十一日晚間恐
　  嚇取財未遂之犯行，及被告戊○○、癸○○間就毀損建築物
    之犯行，有犯意之聯絡及行為之分擔，均為共同正犯。被告
    戊○○、癸○○利用不知情之證人蘇榮本、蘇慶祥、梁國賓
    拆除如上所示建物三樓磚造之違章建築，業經被告戊○○供
    陳在卷，為間接正犯。又被告戊○○先後於九十二年四月十
    一日、九十二年四月十八日恐嚇取財未遂之犯行，時間緊接
    ，觸犯構成要件相同之罪名，顯係基於概括之犯意反覆為之
    ，為連續犯，應依刑法第五十六條規定以一罪論，並加重其
    刑。被告四人恐嚇取財犯行既為未遂，爰依刑法第二十六條
    前段之規定，按既遂犯之刑度減輕其刑，被告戊○○就連續
    恐嚇取財未遂部分，刑有加重減輕之事由，依刑法第七十一
    條第一項規定，應先加後減之。被告戊○○、癸○○係以毀
    損建築物之手段欲達到恐嚇取財之目的，有手段目的之牽連
    犯關係，應依刑法第五十五條規定從一重之恐嚇取財未遂罪
    處斷。審酌被告四人參與犯罪之程度，及被告戊○○、癸○○向不動產拍定人需索費用未果，即惡意濫將已經拍賣之一
    樓涼棚、三樓加強磚造及四樓鐵架烤漆板之違章建築拆除，
　　且破壞房屋內之一、二樓之所有門窗、電燈、樓梯，致使拍
　  定人無法使用該等不動產，殊有害於法院實現債權機制之正
    常運作，且顯然藐視他人正當權利之行使及執行法院之公權
    力，惡性非輕，且迄未與告訴人達成民事和解，犯後飾詞狡
    卸，未見悔意，檢察官對被告戊○○具體求刑有期徒刑二年
    六月尚屬妥適，然就被告癸○○、丑○○○、庚○○亦均具
    體求刑有期徒刑二年六月猶屬過重等一切情狀，分別量處如
    主文所示之刑，並就被告丑○○○、庚○○部分諭知易科罰
    金之折算標準，以資懲儆。
貳、不另為無罪諭知部分：
一、公訴意旨另以：被告丑○○○、庚○○與被告戊○○、癸○○共同基於毀損前開建築物之犯意聯絡，以檢舉拆除違建之
    合法手段達其毀損建物之目的，由不詳姓名者於九十二年四
    月十一日（起訴書誤載為九十二年四月十六日）向臺中市北
    屯區公所檢舉附表（二）（三）（四）中建物編號２部分為
    違建物，且為達毀損建築物之目的，由被告戊○○於九十二
    年五月七日自行向臺中市政府工務局拆除隊出具切結書，切
    結願於十五天內自行拆除，嗣經臺中市政府工務局於九十二
    年五月十六日以中工管字第○九二○○○七八二○、○九二
    ○○○七八二一、○九二○○○七八二二號函通知被告庚○○，該等違章建築應執行拆除，被告戊○○遂於九十二年六
    月二日僱用不知情之證人蘇榮本、蘇慶祥、梁國賓，將挖土
    機運至附表（二）（三）（四）中建物編號２之四樓處，拆
    除一樓之涼棚及三、四樓之加強磚造、鐵架烤漆板之增建部
    分，並致使附表（二）（三）（四）建物編號１之一、二樓
    部分亦受毀損，達不堪使用之狀態，足生損害於丙○○、壬○○，因認被告丑○○○、庚○○此部分亦共同涉犯刑法第
    三百五十三條之毀損建築物罪嫌。
二、按犯罪事實應依證據認定之，無證據不得認定犯罪事實；又
    不能證明被告犯罪者，應諭知無罪之判決，刑事訴訟法第一
    百五十四條第二項、第三百零一條第一項分別定有明文。又
    按事實之認定，應憑證據，如未能發現相當證據，或證據不
    足以證明，自不能以推測或擬制之方法，以為裁判基礎。且
    認定犯罪事實所憑之證據，雖不以直接證據為限，間接證據
    亦包括在內；然而無論直接或間接證據，其為訴訟上之證明
    ，須於通常一般之人均不致有所懷疑，而得確信其為真實之
    程度者，始得據為有罪之認定，倘其證明尚未達到此一程度
    ，而有合理之懷疑存在時，事實審法院復已就其心證上理由
    予以闡述，敘明其如何無從為有罪之確信，因而為無罪之判
    決，尚不得任意指為違法。最高法院四十年臺上字第八六號
    、七十六年臺上字第四九八六號判例可資參照。
三、公訴人認被告丑○○○、庚○○涉犯有上開毀損建築物罪嫌
    ，無非係以證人賴穎鋌於偵查時證述：丑○○○、庚○○均
    說事情都是戊○○在處理，要其跟戊○○談就好，而違建部
    分戊○○說如果不給錢，他可以向市政府檢舉違建等語，資
    為論據。訊據被告丑○○○、庚○○則堅詞否認有何毀損建
    築物之犯行，辯稱：其等均不知情等語。
四、經查：觀之卷附之九十二年四月十一日檢舉函，係由被告癸○○所具名提出，被告丑○○○、庚○○並不與焉，且證人
    蘇榮本、蘇慶祥、梁國賓係受被告戊○○所雇用，並非被告
    丑○○○、庚○○所雇用前往拆除三樓加強磚造部分之違建
    一節，業據證人蘇榮本、蘇慶祥、梁國賓於偵查時供述明確
    ，並為被告戊○○所不爭執，顯見被告丑○○○、庚○○並
    無參與拆除如附表（二）、（三）、（四）所示建物編號２
    之違建部分，或毀損如附表（二）、（三）、（四）所示建
    物編號１之一、二樓之所有門窗、電燈、樓梯的行為，再遍
    觀偵查全卷，公訴人亦未能提出其他確切之證據證明被告丑
    ○○○、庚○○確有共同參與毀損建築物之情事，本諸罪疑
    唯輕原則，本院認以現有證據尚無法形成被告丑○○○、庚○○有與被告戊○○、癸○○共同毀損如附表（二）、（三
    ）、（四）所示建物之明確心證，揆諸前揭規定，本應就此
    部分對被告丑○○○、庚○○為無罪之諭知，然因公訴人認
    此部分與前開經認定被告丑○○○、庚○○有罪部分，有牽
    連犯之裁判上一罪關係，爰不另為無罪之諭知。
據上論斷，應依刑事訴訟法第二百九十九條第一項前段，刑法第
第二十八條、第五十六條、第三百四十六條第三項、第一項、第
三百五十三條第一項、第五十五條、第二十六條前段、第七十一
條第一項、第四十一條第一項前段，罰金罰鍰提高標準條例第一
條前段、第二條，判決如主文。
本案經檢察官丁○○到庭執行職務
中　　華　　民　　國　　94　　年　　10　　月　　28　　日
                  刑事第一庭    審判長法  官  李平勳
                                      法  官  許惠瑜
                                      法  官  周瑞芬
上正本證明與原本無異。
如不服本判決，應於送達後十日內向本院提出上訴狀（須附繕本
），上訴於臺灣高等法院臺中分院。
                                      書記官  何俞瑩
中　　華　　民　　國　　94　　年　　10　　月　　28　　日
附錄本案論罪科刑法條
刑法第三百四十六條：
　意圖為自己或第三人不法之所有，以恐嚇使人將本人或第三人
  之物交付者，處六月以上五年以下有期徒刑，得併科一千元以
  下罰金。
　以前項方法得財產上不法之利益，或使第三人得之者，亦同。
  前二項之未遂犯罰之。
刑法第三百五十三條：
　毀壞他人建築物、礦坑、船艦或致令不堪用者，處六月以上五
  年以下有期徒刑。
　因而致人於死者，處無期徒刑或七年以上有期徒刑，致重傷者
  ，處三年以上十年以下有期徒刑。
　第一項之未遂犯罰之。
